【裁判字號】    97,抗,1119
【裁判日期】    971017
【裁判案由】    聲請定其應執行刑
【裁判全文】
臺灣高等法院刑事裁定                  97年度抗字第1119號
抗  告  人
即受 刑 人  甲○○
上列抗告人因犯毒品危害防制條例等案件，不服臺灣基隆地方法
院中華民國97年9月10日所為裁定（97年度聲字第838號），提起
抗告，本院裁定如下：
    主  文
抗告駁回。
    理  由
一、原裁定意旨略以：受刑人甲○○因違反毒品危害防制條例案
    件，經臺灣基隆地方法院先後判處如附表所示之刑確定（詳
    如附表所示）。茲檢察官聲請定其應執行之刑，審核後認聲
    請為正當，應定其應執行之刑，而依刑法第53條、第51條第
    6款， 裁定受刑人所犯如附表所示之罪所處之刑，應執行刑
    有期徒刑7月等語。
二、抗告意旨略以：抗告人所犯如附表編號1、2所示之罪所處之
    刑，均得易科罰金，且附表編號1所犯之罪， 業已執行完畢
    ，然因原裁定定應執行刑7月而變為不可易科罰金， 懇請從
    輕量刑，得易科罰金云云。
三、按裁判確定前犯數罪者，併合處罰之；又數罪併罰， 有2裁
    判以上者，依刑法第51條之規定，定其應執行之刑，同法第
    50條、第53條分別定有明文。 又犯最重本刑為5年以下有期
    徒刑之罪，而受六個月以下有期徒刑或拘役之宣告者，得以
    新臺幣1千元、2千元或3千元折算一日，易科罰金； 該項規
    定於數罪併罰，其應執行之刑未逾6月者，雖亦適用之， 刑
    法第41條第1項前段、第2項亦有明定。是依其反面解釋，該
    項易科罰金規定，於數罪併罰應執行之刑逾6月者， 無適用
    之餘地。故如數罪併罰後，定應執行刑逾6月者， 縱原各該
    宣告刑均有易科罰金之宣告，所定之應執行刑亦不得再予諭
    知易科罰金，其理至明。
四、經查： 本件抗告人因犯如附表所示之毒品危害防制條例等2
    罪，經臺灣基隆地方法院如附表所示日期先後判處有期徒刑
    4月、5月確定，有本院被告前案紀錄表及該等刑事判決書各
    1件附卷可稽。上開2罪均係裁判確定前所犯，依首揭說明，
    原法院審核認聲請為正當， 定其應執行之刑為有期徒刑7月
    ，且因刑期逾6月以上， 故未諭知易科罰金之折算標準，認
    事用法並無違誤或不當之處。而定應執行之刑乃係就受刑人
    所受宣告之各刑期中最長期以上，各刑合併之刑期以下，定
    其應執行之刑期，對抗告人並無不利。至抗告人所稱附表編
    號1之罪已經易科罰金執行完畢部分， 僅係檢察官將來執行
    合併刑期時如何折抵之問題，與本件定執行刑之裁定無涉。
    抗告人所執抗告理由，顯係出於對法律之誤解，其抗告並無
    理由，應予駁回。
五、據上論斷，應依刑事訴訟法第412條，裁定如主文。
中    華    民    國    97    年    10    月    17    日
                  刑事第二十二庭審判長法  官  何菁莪
                                      法  官  江振義
                                      法  官  李麗珠
以上正本證明與原本無異。
不得再抗告。
                                      書記官  陳禹任
中    華    民    國    97    年    10    月    23    日


司法院資訊處製作；財團法人民間司法改革基金會備份。
